【裁判字號】    99,易,158
【裁判日期】    990308
【裁判案由】    竊盜
【裁判全文】
臺灣臺中地方法院刑事判決               99年度易字第158號
公  訴  人  臺灣臺中地方法院檢察署檢察官
被      告  甲○○
上列被告因竊盜案件，經檢察官提起公訴（98年度偵字第21668
號），本院判決如下：
    主    文
甲○○攜帶兇器竊盜，處有期徒刑陸月，如易科罰金，以新臺幣
壹仟元折算壹日，緩刑年。
    犯罪事實
一、甲○○因其所有引擎號碼6A12S006146號自用小客車逾期檢
    驗車牌遭註銷【原車牌號碼為V2-7101號，於民國（下同）
    95年3月28日遭臺中區監理所註銷】，為免駕駛時遭警方取
    締，竟意圖為自己不法之所有，於98年2月28日下午2時許，
    在臺中縣豐原市○○路○○路旁，持其所有客觀上足供為兇
    器使用之扳手1支（長約12公分，鐵質，兩端為半圓形），
    以轉動螺絲卸下車牌之方式，竊取沈德仔所有因故障而停放
    在該處之車牌號碼6420-GQ號自用小客車之車牌2面，得手後
    ，於翌（29）日上午10時許，在臺中縣豐原市其租屋處，將
    所竊得車牌號碼6420-GQ號車牌2面改懸掛在其所有上開自用
    小客車上以供使用。嗣於98年3月2日下午2時18分許，不知
    情之王吉健（其涉嫌竊盜部分，業經檢察官為不起訴處分確
    定）駕駛向甲○○借用上開改懸掛車牌號碼6420-GQ號自用
    小客車，途經臺中縣龍井鄉○○路與沙田路6段口前，因交
    通違規，為警攔查而掣單告發。其後因沈德仔於98年7月8日
    接獲交通違規罰單，提出異議，為警發覺有異，而循線通知
    甲○○到案說明，始悉上情。
二、案經沈德仔訴由臺中縣警察局烏日分局報請臺灣臺中地方法
    院檢察署檢察官偵查起訴。
    理    由
一、按被告以外之人於審判外之陳述，雖不符前四條之規定，而
    經當事人於審判程序同意作為證據，法院審酌該言詞陳述或
    書面陳述作成時之情況，認為適當者，亦得為證據。當事人
    、代理人或辯護人於法院調查證據時，知有第159條第1項不
    得為證據之情形，而未於言詞辯論終結前聲明異議者，視為
    有前項之同意，刑事訴訟法第159條之5定有明文。經查證人
    即告訴人沈德仔及證人王吉健分別於警詢、偵查中之指證述
    ，被告及檢察官在本院審理時均未爭執其證據能力，且均未
    於本案言詞辯論終結前聲明異議，本院審酌證人即告訴人沈
    德仔及證人王吉健分別於警詢、偵查中之指證述，係於案發
    後就其等親身經歷之事實所為，且依其等陳述作成時之情況
    ，並無不適當之情形，依刑事訴訟法第159條之5第2項規定
    ，均有證據能力，合先敘明。
二、上揭犯罪事實，業據被告甲○○於警詢、本院審理時均坦承
    不諱，核與證人即告訴人沈德仔於警詢時指證訴失竊及證人
    王吉健於警詢、偵查中證述向被告借用上開自用小客車因違
    規為警攔查而掣單告發之情節相符，並有臺中縣警察局舉發
    違反道路交通管理事件通知單影本1紙、刑事現場測繪圖1紙
    、車牌號碼V2-7101、6420-GQ號之車籍查詢－基本資料詳細
    畫面各1紙、告訴人沈德仔聲明異議狀影本1份附卷可憑，足
    見被告之自白與事實相符。本件事證明確，被告竊盜犯行堪
    以認定。
三、查被告甲○○持以竊取車牌所用之扳手1支，係屬鐵質，長
    約12公分，兩端為半圓形，此經被告供明在卷，顯見該扳手
    在客觀上對人之生命、身體、安全構成威脅，而具有危險性
    ，堪認足供為兇器使用無疑。核被告所為，係犯刑法第321
    條第1項第3款之攜帶兇器竊盜罪。爰審酌被告尚無前科，及
    其犯罪之動機、目的、手段、對社會所生危害，與犯後坦承
    犯行，態度尚稱良好等一切情狀，量處如主文所示之刑，並
    諭知易科罰金之折算標準。查被告未曾因故意犯罪受有期徒
    刑以上刑之宣告，有臺灣高等法院被告前案紀錄表附卷可稽
    ，其因一時失慮，致犯本案，所犯情節尚非重大，且事後坦
    承犯行已知悔悟，經此科刑教訓，應知所警惕而無再犯之虞
    ，本院認其所受刑之宣告，以暫不執行為適當，爰依法併予
    宣告緩刑3年，以啟自新。又被告持以竊取車牌之扳手1支，
    雖係被告所有，惟據被告於警詢時供稱該扳手已不知放在何
    處，又未扣案，為免日後執行困難，爰不予宣告沒收，附此
    敘明。
四、據上論斷，應依刑事訴訟法第299條第1項前段，刑法第321
    條第1項第3款、第41條第1項前段、第74條第1項第1款，判
    決如主文。
本案經檢察官乙○○到庭執行職務。
中    華    民    國    99    年    3     月    8     日
                  刑事第九庭    法  官  朱光國
以上正本證明與原本無異。
如不服本判決應於收受判決後10日內向本院提出上訴書狀，並應
敘述具體理由；其未敘述上訴理由者，應於上訴期間屆滿後20日
內向本院補提理由書（均須按他造當事人之人數附繕本）「切勿
逕送上級法院」。
                                書記官  巫偉凱
中    華    民    國    99    年    3     月    8     日
附錄論罪科刑法條
刑法第321條第1項第3款：
犯竊盜罪而有左列情形之一者，處 6 月以上、 5 年以下有期徒
刑：
三  攜帶兇器而犯之者。

司法院資訊處製作；財團法人民間司法改革基金會備份。
